【裁判字號】    97,抗,2132
【裁判日期】    971224
【裁判案由】    撤銷點交執行命令及點交行為
【裁判全文】
臺灣高等法院民事裁定                  97年度抗字第2132號
抗  告  人  甲○○
上列抗告人因撤銷點交執行命令及點交行為事件，對於中華民國
97年11月10日臺灣士林地方法院92年度執字第1921號所為裁定提
起抗告，本院裁定如下：
    主  文
抗告駁回。
抗告程序費用由抗告人負擔。
    理  由
一、本件抗告人在原執行法院聲請意旨略以：伊已向原法院聲請
    原執行法院法官方彬彬迴避，詎該法官未於該聲請迴避事件
    終結前，停止執行程序，仍於民國（下同）97年10月22日就
    原裁定附表所示已拍定之不動產進行強制點交行為，違反強
    執行法第30條之1準用民事訴訟法第37條第1項規定，爰聲請
    撤銷上開點交之執行命令及點交行為云云。
二、原裁定以：
  (一)按法官被聲請迴避者，在該聲請事件終結前，雖應停止訴訟
    程序；但其聲請因違背第33條第2項或第34條第1項或第2項
    之規定，或顯係意圖延滯訴訟者，不在此限，民事訴訟法第
    37條第1項定有明文；又上開規定為強制執行事件所準用，
    此觀強制執行法第30條之1之規定自明。抗告人即債務人前
    於96年8月間聲請原執行法院法官方彬彬迴避，業經原法院
    於同年9月11日以96年度執聲字第11號民事裁定駁回確定，
    此有該裁定及民事執行進行單可稽（見原審(五)卷67頁至68頁
    ）；嗣抗告人復於97年5月21日聲請原執行法院法官方彬彬
    迴避，亦經原法院於同年6月13日以97年度執聲字第2號民事
    裁定駁回，並於同年8月22日確定，有該裁定足按（見原執
    行法院(六)卷1頁至5頁、18頁至21頁）；之後，抗告人又於同
    年7月10日再次聲請原執行法院法官方彬彬迴避，復經原法
    院於同年10月21日以97年度執聲字第3號民事裁定駁回在案
    ，有該裁定可稽（見原執行法院(六)卷82頁至85頁）。抗告人
    一再聲請原執行法院法官迴避，顯係意圖延滯執行程序，且
    其聲請原執行法院法官迴避之事由均僅泛稱法官貪污瀆職、
    圖利他人及偽造文書云云，並未舉出具體事證以實其說（見
    原執行法院(六)卷1頁至5頁、18頁至21頁、82頁至85頁、61頁
    背面至71面背面），揆諸首開規定，原執行法院就抗告人於
    97 年7月10日所為第三次法官迴避之聲請，認無停止執行程
    序之必要，而於抗告人第二次聲請法官迴避經駁回確定後之
    97 年9月25日核發定於97年10月22日點交如原裁定附表所示
    不動產之執行命令，及於該強制執行期日所為強制點交，並
    無不合。
  (二)雖抗告人主張：上開97年10月22日之點交執行命令未合法通
    知伊云云。惟查上開點交之執行命令業已於同月3日寄存送
    達抗告人向原執行法院提出聲明狀所載之居所即台北市○○
    區○○路1段75號4樓，於同年月13日生效（民事訴訟法第
    138條第2項規定參照），有送達證書可稽（見原執行法院(六)
    卷11頁之聲明狀、46頁至47頁正反面之送達證書），顯無抗
    告人所指未經合法送達上開執行命令之情形，足見抗告人所
    為此部分抗辯，殊不足取。
  (三)雖抗告人另主張：原執行法院違反強制執行法拍賣不動產應
    行公告之相關規定，上開點交行為應屬無效云云。惟查原執
    行法院定於97年2月20日就原裁定附表所示不動產進行拍賣
    程序前，業於同年1月31日將該不動產之拍賣公告張貼於原
    執行法院公告欄，並經臺北市北投區公所於97年1月21日將
    該拍賣公告揭示於該區公所之公告欄，此有原執行法院執達
    員蕭佩珊之報告及臺北市北投區公所97年1月21日北市投區
    秘字第09730195500號覆原執行法院函可稽（見原執行法院
    (五)卷32頁背面至40頁背面），足見抗告人所為此部分抗辯，
    亦不足取。
  (四)從而，原裁定駁回抗告人所為撤銷上開點交之執行命令及點
    交行為之聲請，並無不合。抗告意旨指摘原裁定不當，聲明
    廢棄，為無理由，應予駁回。
三、爰裁定如主文。
中    華    民    國    97    年    12    月    24    日
                  民事第六庭
                        審判長法  官  林鄉誠
                              法  官  許紋華
                              法  官  楊豐
正本係照原本作成。
本裁定除以適用法規顯有錯誤為理由，並經本院許可外，不得再
抗告。如提起再抗告，應於收受後10日內委任律師為代理人向本
院提出再抗告狀。並繳納再抗告費新台幣１千元。
中    華    民    國    97    年    12    月    24    日
                              書記官  林麗觀


司法院資訊處製作；財團法人民間司法改革基金會備份。
